# 【关于库存股股利的会计处理】

提问人：yplxzg 时间：2019-08-13 09:58:48
陈版，您好，请教您关于库存股的问题：假设某港股上市公司 2018 年回购了一批股票作为库存股核算， 2019 年股东大会审议通过发放股利。问题 1 ：
那么对应这部分库存股是否需要计提/支付股利？准则依据是什么？问题 2 ：
由于该部分库存股是委托第三方信托在管理，若对应的库存股支付了股利（现金流），这部分股利在公司账上该如何反映？是否会形成账外资产，因为库存股对应的利益也是归属于上市公司的。是否需要合并信托公司代管的这部分资产（已发放的库存股对应的现金股利，但是信托合同也约定信托公司有权利如何使用该笔分红）？
谢谢陈版！

回答人：chenyiwei
1 、本企业所持有的库存股一般不计发股利，这不是会计准则方面的问题，而是受制于公司注册地的《公司法》等法律制度规定。
2 、如是，则该信托应纳入合并报表范围，将信托持股在合并报表层面作为库存股，并抵销信托的投资收益和上市公司的股利分配。要关注 “信托合同也约定信托公司有权利如何使用该笔分红” 是否只是形式上的权利。